【裁判字號】    99,訴,776
【裁判日期】    990827
【裁判案由】    毒品危害防制條例
【裁判全文】
臺灣臺中地方法院刑事判決               99年度訴字第776號
公  訴  人  臺灣臺中地方法院檢察署檢察官
被      告  乙○○
選任辯護人  林益輝律師
被      告  甲○○
選任辯護人  周復興律師
上列被告因毒品危害防制條例案件，經檢察官提起公訴（99年度
偵字第3550號、第4155號），本院判決如下：
    主    文
乙○○犯如附表所示之罪，處如附表所示之刑，應執行有期徒刑
拾參年，扣案愷他命壹小包（毛重貳點零柒公克）沒收、搖頭丸
參拾柒顆，均沒收銷燬；扣案帳冊壹本、門號0000000000號、
000000 0000號、0000000000號行動電話參支（均含SIM卡各壹張
）、新台幣捌萬陸佰元均沒收，未扣案如附表所示之販賣毒品所
得均與甲○○連帶沒收，如全部或一部不能沒收時，與甲○○連
帶以財產抵償之。
甲○○犯如附表所示之罪，處如附表所示之刑，應執行有期徒刑
拾伍年。扣案愷他命壹小包（毛重貳點零柒公克）沒收、搖頭丸
參拾柒顆，均沒收銷毀；扣案帳冊壹本、門號0000000000號、
000000 00 00號、0000000000號行動電話參支（均含SIM卡各壹
張）、新台幣捌萬陸佰元均沒收，未扣案如附表所示之販賣毒品
所得均與乙○○連帶沒收，如全部或一部不能沒收時，與乙○○
連帶以財產抵償之。
    事    實
一、乙○○與甲○○（所涉施用毒品部分，由檢察官另行偵辦）
    均明知搖頭丸係毒品危害防制條例列管之第2級毒品，愷他
    命（即俗稱之K他命）則為列管之第3級毒品，均不得意圖營
    利而販賣。詎其2人竟共同基於販賣第2級毒品搖頭丸與第3
    級毒品愷他命之犯意聯絡，以0000000000、0000000000、
    0000000000、0000000000等門號之行動電話，作為與購毒者
    交易毒品之聯絡工具，2人並輪流接聽電話及交付毒品，分
    別於附表所示之時間、地點，出售如附表所示之毒品予鄒仁
    淵、黃利群、江靜子、林姿君、謝宏林、賴柏先、林青霞等
    人。嗣於民國99年2月4日，為警持臺灣臺中地方法院核發之
    搜索票，前往乙○○與甲○○共同居住、位在臺中市○○區
    ○○路55號4樓之5之租屋處執行搜索，當場扣得共新臺幣（
    下同）8萬600元、帳冊1本、門號0000000000、0000000000
    、0000000000號行動電話各1支（各含SIM卡1張）、愷他命1
    小包（毛重2.07公克）、搖頭丸37顆（毛重10.37公克）等
    物，始悉上情。
二、案經台灣台中地方法院檢察署檢察官指揮臺中市警察局，及
    海岸巡防署中部地區巡防局移送臺灣臺中地方法院檢察署檢
    察官偵查起訴。
    理    由
一、證人鄒仁淵、黃利群、林姿君、張育瑄、孫偉智、謝宏林、
    吳仁榮、林青霞、江靜子、賴柏先等人之陳述，係被告以外
    之人於審判外之陳述，惟被告辯護人已同意有證據能力（本
    院卷第85頁）本院審酌該言詞陳述或書面陳述作成時之情況
    ，認為適當，依刑事訴訟法第159條之5第一項之規定，得為
    證據。
二、上開犯罪事實，業據被告乙○○、甲○○坦承不諱，並據證
    人鄒仁淵、黃利群、林姿君、張育瑄、孫偉智、謝宏林、吳
    仁榮、林青霞、江靜子、賴柏先等陳述明確，復有通訊監察
    書、通訊監察譯文、指認照片、蒐證照片、通聯調閱查詢單
    、車籍查詢基本資料等附卷足稽，及在被告2人共同居住處
    所查獲之新台幣共8萬600元、帳冊1本、門號0000000000 、
    0000000000、00000000 00號行動電話各1支（各含SIM卡1
    張）、愷他命1小包（毛重2.07公克）、搖頭丸37顆（毛重
    10.37公克）等扣案可佐，足認被告之自白與事實相符，應
    堪採信。事證明確，被告告2人之犯行均堪認定。
三、核被告乙○○、甲○○所為，均係違反毒品危害防制條例第
    4條第2項之販賣第2級毒品罪，及第4條第3項之販賣第3級毒
    品等罪。其販賣毒品前持有毒品之低度行為，已為其後販賣
    之高度行為所吸收，不另論列，被告2人就本件犯行，有犯
    意聯絡及行為分擔，均為共同正犯。被告二人於犯附表編號
    40之罪，係一行為同時觸犯販賣第2級毒品罪，及販賣第3級
    毒品罪，為想像競合犯，從一重之販賣第2級毒品罪處斷，
    被告二人於偵查及本院審理中均自白犯罪，有偵查及審判筆
    錄在卷足稽，依毒品危害防制條例第17條第2項之規定減輕
    其刑，另被告二人雖供稱其二人之毒品係綽號「瓜瓜」之楊
    綸勇所提供，惟經本院向承辦之警局及檢察署函查結果，均
    據函覆稱，本件並未因被告二人之供述而查獲正犯或共犯，
    有台中市警局及台灣台中地方法院檢察署函在卷可參（本院
    卷第44頁、第45頁），自不得再依同條例第17條第1項之規
    定減輕其刑，另被告二人每次販賣毒品金額雖不多，惟被告
    二人所犯之罪法定本刑為七年以上，及五年以上有期徒刑，
    且依前述減輕其刑後分別為三年六月以上，及二年六月以上
    有期徒刑，尚無情輕法重之顯可憫恕情形，不再依刑法第59
    條之規定減輕其刑，附此敘明，被告二人所為如附表所示之
    多次販賣第2級毒品、第3級毒品犯行，犯意各別、行為互殊
    ，應分論併罰。
四、爰審酌被告二人均未有犯罪前科，有台灣高等法院被告前案
    紀錄表在卷足稽，因自行施用毒品缺錢買毒品致犯本案，所
    得利益不多，乙○○犯罪時仍有學生身份，有學生證影本在
    卷可參，被告二人犯後承坦認罪，年紀均尚輕，有年藉在卷
    可按，惟販賣次數很多，及其二人所分擔之犯罪工作等一切
    情狀，分別量處如主文所示之刑，並定其應執行刑。扣案愷
    他命壹小包（毛重貳點零柒公克）係查獲第三級毒品，屬違
    禁物品，依刑法第38條第1項第1款規定沒收，搖頭丸參拾柒
    顆，係查獲之第二級毒品，均依毒品危害防制條例第18 條
    第1項前段之規定，沒收銷燬，愷他命一小包部分，因數量
    不多，且無證據認定被告二人何時購入，從輕認定係在最後
    一次販賣時購入，故僅於最後一次販賣諭知沒收銷燬。扣案
    帳冊壹本、門號000000 0000號、0000000000號、000000
    0000號行動電話參支（均含SIM卡各壹張）（此部分因被告
    二人交差使用前述三支行動電話，無從分別何次販賣行為，
    以何支或幾支行動電話聯絡，故每次販賣行為均認為三支均
    使用，於每次犯罪均諭知3支電話均沒收）、新台幣捌萬陸
    佰元，均係被告二人犯毒品危害防制條例第4條第2項、第3
    項之罪供犯罪所用及犯罪所得之財物，且為被告二人所有，
    業據被告二人供明在卷，依同條例第19條第1項規定沒收，
    未扣案如附表所示之販賣毒品所得，亦為被告二人犯同條例
    第4條第2項、第3項之罪所得財物，依同條之規定，均連帶
    沒收，如全部或一部不能沒收時，連帶以財產抵償之。被告
    二人犯罪所得僅扣得現金八萬六百元，其餘犯罪所得並未扣
    案，依一般之習慣，所得現金先取得者，會先消費，後取得
    者，後消費，故
    本件扣案現金先扣除最近販賣所得，至全部扣完，其餘未能
    扣除者，係販賣現金而未扣案，而分別諭知沒收，及連帶沒
    收，如全部或一部不能沒收時，連帶以財產抵償之，附此敘
    明。至被告二人雖犯罪次數不少，惟其二人係因本身施用毒
    品而犯販賣罪，且業經本院羈押四個月以上，經交保後亦未
    再犯，並無證據認定其二人有犯罪習慣，故不再依刑法90條
    之規定宣告令人勞動場所強制工作，併此敘明。
四、據上論斷，應依刑事訴訟法第二百九十九條第一項前段，毒
    品危害條例第四條第二項、第三項、第十七條第二項、第十
    八條第一項前段、第十九條第一項、刑法第十一條、第二十
    八條、第三十八條第一項第一款、第五十一條第五款，判決
    如主文。
中    華    民    國    99    年    8     月    27    日
                  刑事第一庭    審判長法  官  鄭永玉
                                      法  官  許惠瑜
                                      法  官  林清鈞
以上正本證明與原本無異。
如不服本判決應於收受判決後10日內向本院提出上訴書狀，並應
敘述具體理由；其未敘述上訴理由者，應於上訴期間屆滿後20日
內向本院補提理由書（均須按他造當事人之人數附繕本）「切勿
逕送上級法院」。
                                      書記官  陳貴卿
中    華    民    國    99    年    8     月    27    日
附表
┌───┬───────────┬───────────┐
│編號  │     犯罪事實         │       罪刑           │
│      │                      │                      │
├───┼───────────┼───────────┤
│      │乙○○、甲○○共同於98│乙○○、甲○○共同犯販│
│ 一   │年10月18日凌晨4 時5 分│賣第三級毒品罪，各處有│
│      │許，在臺中市○○路之「│期徒刑貳年玖月；扣案帳│
│      │鼎王火鍋店」前，以新  │冊壹本、門號00000000  │
│      │臺幣 (下同)1000 元價格│47、0000000000、093923│
│      │，販賣數量不詳愷他命予│1408號行動電話參支(含 │
│      │江靜子。              │SIM卡參支)沒收，未扣案│
│      │                      │未扣案現金新台幣壹仟元│
│      │                      │連帶沒收，如全部或一部│
│      │                      │不能沒收時，以其二人之│
│      │                      │連帶財產抵償之。      │
├───┼───────────┼───────────┤
│      │乙○○、甲○○共同於98│乙○○、甲○○共同犯販│
│ 二   │年10月18日上午9 時22分│賣第三級毒品罪，各處有│
│      │許，在臺中市○○路與大│期徒刑貳年拾月，扣案帳│
│      │墩十一街之「林新醫院」│冊壹本、門號0000000000│
│      │前，以2000元價格，販賣│、0000000000、00000000│
│      │數量不詳愷他命予江靜子│0 8號行動電話支(含  │
│      │。                    │SIM卡支)均沒收，未扣│
│      │                      │案新台幣貳仟元連帶沒收│
│      │                      │，如全部或一部不能沒收│
│      │                      │時，以其二人之連帶財產│
│      │                      │抵償之。
            │
├───┼───────────┼───────────┤
│      │乙○○、甲○○共同於98│乙○○、甲○○共同犯販│
│ 三   │年10月20日上午9 時54分│賣第三級毒品罪，各處有│
│      │許，在臺中市南屯區大墩│期徒刑貳年拾月，扣案帳│
│      │一街241 之2 號4 樓江靜│冊壹本、門號0000000000│
│      │子之住處樓下，以2000  │、00 00000000、0000000│
│      │元價格，販賣數量不詳愷│408號行動電話支(含  │
│      │他命予江靜子。        │SIM卡支)均沒收，未扣│
│      │                      │案新台幣貳仟元連帶沒收│
│      │                      │，如全部或一部不能沒收│
│      │                      │時，以其二人之連帶財產│
│      │                      │抵償之。              │
│      │                      │                      │
├───┼───────────┼───────────┤
│      │乙○○、甲○○共同於98│乙○○、甲○○共同犯販│
│ 四   │年10月22日上午7 時52分│賣第三級毒品罪，各處有│
│      │許，在臺中市○○路與五│期徒刑貳年拾月，扣案帳│
│      │權西路口附近，以2000元│冊壹本、門號0000000000│
│      │價格，販賣數量不詳愷他│、0000000000、00000000│
│      │命予江靜子。          │08號行動電話支(含SIM│
│      │                      │卡支)均沒收，未扣案 │
│      │                      │新台幣貳仟元連帶沒收，│
│      │                      │如全部或一部不能沒收時│
│      │                      │，以其二人之連帶財產抵│
│      │                      │償之。                │
├───┼───────────┼───────────┤
│      │乙○○、甲○○共同於98│乙○○、甲○○共同犯販│
│ 五   │年10月23日17時41分許，│賣第三級毒品罪，各處有│
│      │在臺中市○○路之「國泰│期徒刑貳年玖月，扣案帳│
│      │洋酒行」附近，以1000元│冊壹本、門號0000000000│
│      │價格，販賣數量不詳愷他│、00 00000000、0000000│
│      │命予林姿君。          │408號行動電話支(含  │
│      │                      │SIM卡支)均沒收，未扣│
│      │                      │案新台幣壹仟元連帶沒收│
│      │                      │，如全部或一部不能沒收│
│      │                      │時，以其二人之連帶財產│
│      │                      │抵償之。              │
│      │                      │                      │
├───┼───────────┼───────────┤
│      │乙○○、甲○○共同於98│乙○○、甲○○共同犯販│
│ 六   │年10月23日18時23分許，│賣第三級毒品罪，各處有│
│      │在臺中市南屯區○○○街│期徒刑貳年玖月，扣案帳│
│      │241 之2 號4 樓江靜子之│冊壹本、門號0000000000│
│      │住處樓下，以1000元價格│、00 00000000、0000000│
│      │，販賣數量不詳愷他命予│408號行動電話支(含  │
│      │江靜子。              │SIM卡支)均沒收，未扣│
│      │                      │案新台幣壹仟元連帶沒收│
│      │                      │，如全部或一部不能沒收│
│      │                      │時，以其二人之連帶財產│
│      │                      │抵償之。              │
│      │                      │                      │
├───┼───────────┼───────────┤
│      │乙○○、甲○○共同於98│乙○○、甲○○共同犯販│
│ 七   │年10月27日17時41分許，│賣第三級毒品罪，各處有│
│      │在臺中市南屯區○○○街│期徒刑貳年拾月，扣案帳│
│      │241 之2 號4 樓江靜子之│冊壹本、門號0000000000│
│      │住處樓下，以2000元價格│、0000000000、00000000│
│      │，販賣數量不詳愷他命予│08號行動電話支(含   │
│      │江靜子。              │SIM卡支)均沒收，未扣│
│      │                      │案新台幣貳仟元連帶沒收│
│      │                      │，如全部或一部不能沒收│
│      │                      │時，以其二人之連帶財產│
│      │                      │抵償之。              │
│      │                      │                      │
├───┼───────────┼───────────┤
│      │乙○○、甲○○共同於98│乙○○、甲○○共同犯販│
│ 八   │年10月27日22時44分許，│賣第三級毒品罪，各處有│
│      │在臺中市○○路之「國泰│期徒刑貳年玖月，扣案帳│
│      │洋酒行」附近7-11超商店│冊壹本、門號0000000000│
│      │前，以1000元價格，販賣│、0000000000、00000000│
│      │數量不詳愷他命予林姿君│08號行動電話支(含SIM│
│      │。                    │卡支)均沒收，未扣案 │
│      │                      │新台幣壹仟元連帶沒收，│
│      │                      │如全部或一部不能沒收時│
│      │                      │，以其二人之連帶財產抵│
│      │                      │償之。                │
│      │                      │                      │
├───┼───────────┼───────────┤
│      │乙○○、甲○○共同於98│乙○○、甲○○共同犯販│
│ 九   │年10月28日14時許，在臺│賣第三級毒品罪，各處有│
│      │中市○○路之「國泰洋酒│期徒刑貳年玖月，扣案帳│
│      │行」前，以1000元價格，│冊壹本、門號0000000000│
│      │販賣數量不詳愷他命予林│、0000000000、00000000│
│      │姿君。                │08號行動電話支(含SIM│
│      │                      │卡支)均沒收，未扣案 │
│      │                      │現金新台幣壹仟元連帶沒│
│      │                      │收，如全部或一部不能沒│
│      │                      │收時，以其二人之連帶財│
│      │                      │抵償之。              │
│      │                      │                      │
├───┼───────────┼───────────┤
│      │乙○○、甲○○共同於98│乙○○、甲○○共同犯販│
│ 十   │年10月29日凌晨4 時35分│賣第三級毒品罪，各處有│
│      │許，在臺中市東區十甲北│期徒刑貳年拾月，扣案帳│
│      │街17巷132 號黃利群住處│冊壹本、門號0000000000│
│      │前之被告車上，以2000元│、0000000000、00000000│
│      │價格，販賣1 包愷他命予│08號行動電話支(含SIM│
│      │黃利群。              │卡支)均沒收，未扣案 │
│      │                      │新台幣貳仟元連帶沒收，│
│      │                      │如全部或一部不能沒收時│
│      │                      │，以其二人之連帶財產抵│
│      │                      │償之。                │
│      │                      │                      │
├───┼───────────┼───────────┤
│      │乙○○、甲○○共同於98│乙○○、甲○○共同犯販│
│      │年10月29日17時許，在臺│賣第三級毒品罪，各處有│
│ 十一 │中市○○路之「國泰洋酒│期徒刑貳年玖月，扣案帳│
│      │行」前，以1000元價格，│冊壹本、門號0000000000│
│      │販賣數量不詳愷他命予林│、0000000000、00000000│
│      │姿君。                │08號行動電話支(含SIM│
│      │                      │卡支)均沒收，未扣案 │
│      │                      │新台幣壹仟元連帶沒收，│
│      │                      │如全部或一部不能沒收時│
│      │                      │，以其二人之連帶財產抵│
│      │                      │償之。                │
│      │                      │                      │
├───┼───────────┼───────────┤
│      │乙○○、甲○○共同於98│乙○○、甲○○共同犯販│
│十二  │年10月30日上午9 時9 分│賣第三級毒品罪，各處有│
│      │許，在臺中市南屯區大墩│期徒刑貳年玖月，扣案帳│
│      │一街241 之2 號4 樓江靜│冊壹本、門號0000000000│
│      │子之住處樓下，以1000元│、0000000000、00000000│
│      │價格，販賣數量不詳愷他│08號行動電話支(含SIM│
│      │命予江靜子。          │卡支)均沒收，未扣案 │
│      │                      │新台幣壹仟元連帶沒收，│
│      │                      │如全部或一部不能沒收時│
│      │                      │，以其二人之連帶財產抵│
│      │                      │償之。                │
│      │                      │                      │
├───┼───────────┼───────────┤
│      │乙○○、甲○○共同於98│乙○○、甲○○共同犯販│
│十三  │年11月1 日18時58分許，│賣第三級毒品罪，各處有│
│      │在臺中市○○街前，以  │期徒刑貳年拾月，扣案帳│
│      │2000元價格，販賣1 包愷│冊壹本、門號0000000000│
│      │他命予黃利群。        │、0000000000、00000000│
│      │                      │08號行動電話支(含SIM│
│      │                      │卡支)均沒收，未扣案 │
│      │                      │新台幣貳仟元連帶沒收，│
│      │                      │如全部或一部不能沒收時│
│      │                      │，以其二人之連帶財產抵│
│      │                      │償之。                │
│      │                      │                      │
├───┼───────────┼───────────┤
│      │乙○○、甲○○共同於98│乙○○、甲○○共同犯販│
│      │年11月3 日20時8 分許，│賣第三級毒品罪，各處有│
│ 十四 │在臺中市○○路之「國泰│期徒刑貳年玖月，扣案帳│
│      │洋酒行」前，以1000元價│冊壹本、門號0000000000│
│      │格，販賣數量不詳愷他命│、0000000000、00000000│
│      │予林姿君。            │08號行動電話支(含SIM│
│      │                      │卡支)均沒收，未扣案 │
│      │                      │新台幣壹仟元連帶沒收，│
│      │                      │如全部或一部不能沒收時│
│      │                      │，以其二人之連帶財產抵│
│      │                      │償之。                │
│      │                      │                      │
├───┼───────────┼───────────┤
│      │乙○○、甲○○共同於98│乙○○、甲○○共同犯販│
│ 十五 │年11月4 日11時27分許，│賣第三級毒品罪，各處有│
│      │在臺中市○○○路與永春│期徒刑貳年玖月，扣案帳│
│      │東路口之「蒂納汽車旅館│冊壹本、門號0000000000│
│      │」前，以1000元價格，販│、0000000000、00000000│
│      │賣數量不詳愷他命予江靜│08號行動電話支(含SIM│
│      │子。                  │卡支)均沒收，未扣案 │
│      │                      │新台幣壹仟元連帶沒收，│
│      │                      │如全部或一部不能沒收時│
│      │                      │，以其二人之連帶財產抵│
│      │                      │償之。                │
│      │                      │                      │
├───┼───────────┼───────────┤
│      │乙○○、甲○○共同於98│乙○○、甲○○共同犯販│
│ 十六 │年11月5 日14時54分許，│賣第三級毒品罪，各處有│
│      │在臺中市○○區○○路某│期徒刑參年，扣案帳冊壹│
│      │處，以4500元價格，販賣│本、門號0000000000 、0│
│      │1大包 愷他命予黃利群。│000000000、0000000000 │
│      │                      │號行動電話支(含SIM卡│
│      │                      │支)均沒收，未扣案新 │
│      │                      │台幣肆仟伍佰元連帶沒收│
│      │                      │，如全部或一部不能沒收│
│      │                      │時，以其二人之連帶財產│
│      │                      │抵償之。              │
│      │                      │                      │
├───┼───────────┼───────────┤
│      │乙○○、甲○○共同於98│乙○○、甲○○共同犯販│
│      │年11月5 日17時53分許，│賣第三級毒品罪，各處有│
│ 十七 │在臺中市○○路與大業路│期徒刑貳年捌月，扣案帳│
│      │口之「7-11」超商店前，│冊壹本、門號0000000000│
│      │以500 元價格，販賣1 小│、0000000000、00000000│
│      │包愷他命予賴柏先。    │08號行動電話支(含SIM│
│      │                      │卡支)均沒收，未扣案 │
│      │                      │新台幣伍佰元連帶沒收，│
│      │                      │如全部或一部不能沒收時│
│      │                      │，以其二人之連帶財產抵│
│      │                      │償之。                │
│      │                      │                      │
├───┼───────────┼───────────┤
│      │乙○○、甲○○共同於98│乙○○、甲○○共同犯販│
│ 十八 │年11月5 日18時26分許，│賣第三級毒品罪，各處有│
│      │在臺中市○○○街241 之│期徒刑貳年玖月，扣案帳│
│      │2 號4 樓江靜子之住處樓│冊壹本、門號0000000000│
│      │下，以1000元價格，販賣│、0000000000、00000000│
│      │數量不詳愷他命予江靜子│08號行動電話支(含SIM│
│      │。                    │卡支)均沒收，未扣案 │
│      │                      │新台幣壹仟元連帶沒收，│
│      │                      │如全部或一部不能沒收時│
│      │                      │，以其二人之連帶財產抵│
│      │                      │償之。                │
│      │                      │                      │
├───┼───────────┼───────────┤
│      │乙○○、甲○○共同於98│乙○○、甲○○共同犯販│
│十九  │年11月6 日凌晨4 時16分│賣第三級毒品罪，各處有│
│      │許，在臺中市○○○路之│期徒刑貳年捌月，扣案帳│
│      │「崧湯汽車旅館」店前楊│冊壹本、門號0000000000│
│      │士賢之車上，以500 元價│、0000000000、00000000│
│      │格，販賣1 小包愷他命予│08號行動電話支(含SIM│
│      │賴柏先。              │卡支)均沒收，未扣案 │
│      │                      │現金新台幣伍佰元連帶沒│
│      │                      │收，如全部或一部不能沒│
│      │                      │收時，以其二人之連帶財│
│      │                      │產抵償之。            │
│      │                      │                      │
├───┼───────────┼───────────┤
│      │乙○○、甲○○共同於98│乙○○、甲○○共同犯販│
│ 二十 │年11月6 日上午6 時40分│賣第三級毒品罪，各處有│
│      │許，在臺中市○○路「大│期徒刑貳年玖月，扣案新│
│      │墩遊藝場」對面之中國信│台幣陸佰元、帳冊壹本、│
│      │託銀行前，以1000元價格│門號0000000000、098952│
│      │，販賣數量不詳愷他命予│2 947、0000000000號行 │
│      │江靜子。              │動電話支(含SIM卡支│
│      │                      │)均沒收。未扣案新台幣 │
│      │                      │肆佰元連帶沒收，如全部│
│      │                      │或一部不能沒收時，以其│
│      │                      │二人之連帶財產抵償之。│
├───┼───────────┼───────────┤
│      │乙○○、甲○○共同於98│乙○○、甲○○共同犯販│
│二十一│年11月6 日上午8 時55分│賣第三級毒品罪，各處有│
│      │許，在臺中市○○路「大│期徒刑貳年玖月，扣案新│
│      │墩遊藝場」對面之中國信│台幣壹仟元、帳冊壹本、│
│      │託銀行前，以1000元價格│門號0000000000、098952│
│      │，販賣數量不詳愷他命予│2 947、0000000000號行 │
│      │江靜子。              │動電話支(含SIM卡支│
│      │                      │)均沒收。             │
├───┼───────────┼───────────┤
│      │乙○○、甲○○共同於98│乙○○、甲○○共同犯販│
│      │年11月6 日15時44分許，│賣第三級毒品罪，各處有│
│二十二│在臺中市○○路之「阿水│期徒刑貳年玖月，扣案新│
│      │茶店」前，以1000元價格│台幣壹仟元、帳冊壹本、│
│      │，販賣數量不詳愷他命予│門號0000000000、098952│
│      │林姿君。              │2 947、0000000000號行 │
│      │                      │動電話支(含SIM卡支│
│      │                      │)均沒收。             │
├───┼───────────┼───────────┤
│      │乙○○、甲○○共同於98│乙○○、甲○○共同犯販│
│      │年11月6 日16時4 分許，│賣第三級毒品罪，各處有│
│二十三│在臺中市○○○路之「崧│期徒刑貳年捌月，扣案新│
│      │湯汽車旅館」店前乙○○│台幣伍佰元、帳冊壹本、│
│      │之車上，以500 元價格，│門號0000000000、098952│
│      │販賣1 小包愷他命予賴柏│2 947、0000000000號行 │
│      │先。                  │動電話支(含SIM卡支│
│      │                      │)均沒收。             │
├───┼───────────┼───────────┤
│      │乙○○、甲○○共同於98│乙○○、甲○○共同犯販│
│二十四│年11月6 日23時54分許，│賣第三級毒品罪，各處有│
│      │在臺中市○○路之某KTV │期徒刑貳年玖月，扣案新│
│      │店門口，以1000元價格，│台幣壹仟元、帳冊壹本、│
│      │販賣數量不詳愷他命予林│門號0000000000、098952│
│      │姿君。                │2 947、0000000000號行 │
│      │                      │動電話支(含SIM卡支│
│      │                      │)均沒收。             │
├───┼───────────┼───────────┤
│      │乙○○、甲○○共同於9 │乙○○、甲○○共同犯販│
│二十五│年11月7 日18時許，在臺│賣第三級毒品罪，各處有│
│      │中市○○路之「國泰洋酒│期徒刑貳年玖月，扣案新│
│      │行」前，以1000元價格，│台幣壹仟元、帳冊壹本、│
│      │販賣數量不詳愷他命予林│門號0000000000、098952│
│      │姿君。                │2 947、0000000000號行 │
│      │                      │動電話支(含SIM卡支│
│      │                      │)均沒收。             │
├───┼───────────┼───────────┤
│      │乙○○、甲○○共同於98│乙○○、甲○○共同犯販│
│      │年11月8 日凌晨4 時6 分│賣第三級毒品罪，各處有│
│二十六│許，在臺中市東區十甲北│期徒刑貳年拾月，扣案新│
│      │街17巷132 號黃利群住處│台幣貳仟元、帳冊壹本、│
│      │前之被告車上，以2000元│門號0000000000、098952│
│      │價格，販賣1 大包愷他命│2 947、0000000000號行 │
│      │予黃利群。            │動電話支(含SIM卡支│
│      │                      │)均沒收。             │
├───┼───────────┼───────────┤
│      │乙○○、甲○○共同於98│乙○○、甲○○共同犯販│
│      │年11月8 日上午11時8 分│賣第三級毒品罪，各處有│
│二十七│許，在臺中市南屯區大墩│期徒刑貳年拾月，扣案新│
│      │一街241 之2 號4 樓江靜│台幣貳仟元、帳冊壹本、│
│      │子之住處樓下，以2000元│門號0000000000、098952│
│      │價格，販賣數量不詳愷他│2 947、0000000000號行 │
│      │命予江靜子。          │動電話支(含SIM卡支│
│      │                      │)均沒收。             │
├───┼───────────┼───────────┤
│      │乙○○、甲○○共同於98│乙○○、甲○○共同犯販│
│      │年11月9 日凌晨3 時14分│賣第三級毒品罪，各處有│
│二十八│許，在臺中市○○路之嘉│期徒刑貳年玖月，扣案新│
│      │年華KTV 店門口，以1000│台幣壹仟元、帳冊壹本、│
│      │元價格，販賣數量不詳愷│門號0000000000、098952│
│      │他命予林姿君。        │2 947、0000000000號行 │
│      │                      │動電話支(含SIM卡支│
│      │                      │)均沒收。             │
├───┼───────────┼───────────┤
│      │乙○○、甲○○共同於98│乙○○、甲○○共同犯販│
│      │年11月9 日18時2 分許，│賣第三級毒品罪，各處有│
│二十九│在臺中市南屯區○○○街│期徒刑貳年玖月，扣案新│
│      │241 之2 號4 樓江靜子之│台幣壹仟元、帳冊壹本、│
│      │住處樓下，以1000元價格│門號0000000000、098952│
│      │，販賣數量不詳愷他命予│2 947、0000000000號行 │
│      │江靜子。              │動電話支(含SIM卡支│
│      │                      │)均沒收。             │
├───┼───────────┼───────────┤
│      │乙○○、甲○○共同於98│乙○○、甲○○共同犯販│
│      │年11月10日上午10時57分│賣第三級毒品罪，各處有│
│ 三十 │許，在臺中市南屯區大墩│期徒刑貳年拾月，扣案新│
│      │一街241 之2 號4 樓江靜│台幣貳仟元、帳冊壹本、│
│      │子之住處樓下，以2000元│門號0000000000、098952│
│      │價格，販賣數量不詳愷他│2 947、0000000000號行 │
│      │命予江靜子。          │動電話支(含SIM卡支│
│      │                      │)均沒收。             │
├───┼───────────┼───────────┤
│      │乙○○、甲○○共同於98│乙○○、甲○○共同犯販│
│三十一│年11月11日21時33分許，│賣第三級毒品罪，各處有│
│      │在臺中市○○路之「國泰│期徒刑貳年玖月，扣案新│
│      │洋酒行」前，以1000元價│台幣壹仟元、帳冊壹本、│
│      │格，販賣數量不詳愷他命│門號0000000000、098952│
│      │予林姿君。            │2 947、0000000000號行 │
│      │                      │動電話支(含SIM卡支│
│      │                      │)均沒收。             │
├───┼───────────┼───────────┤
│      │乙○○、甲○○共同於98│乙○○、甲○○共同犯販│
│      │年11月12日17時36分許，│賣第三級毒品罪，各處有│
│三十二│在臺中市○區○○路91號│期徒刑貳年玖月，扣案新│
│      │5 樓之2 門口，以1000  │台幣壹仟元、帳冊壹本、│
│      │元價格，販賣數量不詳愷│門號0000000000、098952│
│      │他命予林姿君。        │2 947、0000000000號行 │
│      │                      │動電話支(含SIM卡支│
│      │                      │)均沒收。             │
├───┼───────────┼───────────┤
│      │乙○○、甲○○共同於98│乙○○、甲○○共同犯販│
│三十三│年11月13日凌晨2 時34分│賣第三級毒品罪，各處有│
│      │許，在臺中市○○路與健│期徒刑貳年捌月，扣案新│
│      │行路之百視達影視店前之│台幣伍佰元、帳冊壹本、│
│      │乙○○之車上，以500 元│門號0000000000、098952│
│      │價格，販賣1 小包愷他命│2 947、0000000000號行 │
│      │予賴柏先。            │動電話支(含SIM卡支│
│      │                      │)均沒收。             │
├───┼───────────┼───────────┤
│      │乙○○、甲○○共同於98│乙○○、甲○○共同犯販│
│      │年11月13日凌晨4 時6 分│賣第三級毒品罪，各處有│
│三十四│許，在臺中市南屯區大墩│期徒刑貳年玖月，扣案新│
│      │一街241 之2 號4 樓江靜│台幣壹仟元、帳冊壹本、│
│      │子之住處樓下，以1000元│門號0000000000、098952│
│      │價格，販賣數量不詳愷他│2 947、0000000000號行 │
│      │命予江靜子。          │動電話支(含SIM卡支│
│      │                      │)均沒收。             │
├───┼───────────┼───────────┤
│      │乙○○、甲○○共同於98│乙○○、甲○○共同犯販│
│      │年11月13日16時51分許，│賣第三級毒品罪，各處有│
│三十五│在臺中市南屯區○○○街│期徒刑貳年玖月，扣案新│
│      │241 之2 號4 樓江靜子之│台幣壹仟元、帳冊壹本、│
│      │住處樓下，以1000元價格│門號0000000000、098952│
│      │，販賣數量不詳愷他命予│2 947、0000000000號行 │
│      │江靜子。              │動電話支(含SIM卡支│
│      │                      │)均沒收。             │
├───┼───────────┼───────────┤
│      │乙○○、甲○○共同於98│乙○○、甲○○共同犯販│
│      │年11月14日凌晨4 時47分│賣第三級毒品罪，各處有│
│三十六│許，在臺中市○○路之闔│期徒刑貳年拾壹月，扣案│
│      │家歡KTV 店前，以3000元│新台幣參仟元、帳冊壹本│
│      │價格，販賣數量不詳愷他│、門號0000000000、0989│
│      │命予江靜子。          │522947、0000000000號行│
│      │                      │動電話支(含SIM卡支│
│      │                      │)均沒收。             │
├───┼───────────┼───────────┤
│      │乙○○、甲○○共同於98│乙○○、甲○○共同犯販│
│      │年11月14日19時41分許，│賣第三級毒品罪，各處有│
│三十七│在臺中市○○路之「國泰│期徒刑貳年玖月，扣案新│
│      │洋酒行」前，以1000元價│台幣壹仟元、帳冊壹本、│
│      │格，販賣數量不詳愷他命│門號0000000000、098952│
│      │予林姿君。            │2 947、0000000000號行 │
│      │                      │動電話支(含SIM卡支│
│      │                      │)均沒收。             │
├───┼───────────┼───────────┤
│      │乙○○、甲○○共同於98│乙○○、甲○○共同犯販│
│三十八│年11月15日凌晨3 時48分│賣第三級毒品罪，各處有│
│      │許，在臺中市南屯區大墩│期徒刑貳年玖月，扣案新│
│      │一街241 之2 號4 樓江靜│台幣壹仟元、帳冊壹本、│
│      │子之住處樓下，以1000元│門號0000000000、098952│
│      │價格，販賣數量不詳愷他│2 947、0000000000號行 │
│      │命予江靜子。          │動電話支(含SIM卡支│
│      │                      │)均沒收。             │
├───┼───────────┼───────────┤
│      │乙○○、甲○○共同於98│乙○○、甲○○共同犯販│
│      │年11月16日16時30分許，│賣第三級毒品罪，各處有│
│三十九│在臺中市○○路之「國泰│期徒刑貳年玖月，扣案新│
│      │洋酒行」前，以1000元價│台幣壹仟元、帳冊壹本、│
│      │格，販賣數量不詳愷他命│門號0000000000、098952│
│      │予林姿君。            │2 947、0000000000號行 │
│      │                      │動電話支(含SIM卡支│
│      │                      │)均沒收。             │
├───┼───────────┼───────────┤
│      │乙○○、甲○○共同於98│乙○○、甲○○共同犯販│
│      │年11月16日21時20分許，│賣第二級毒品罪，各處有│
│四十  │在臺中市○○○路之「崧│期徒刑參年玖月，扣案新│
│      │湯汽車旅館」店前，以  │台幣壹仟元、帳冊壹本、│
│      │合計1000元價格，販賣1 │門號0000000000、098952│
│      │顆搖頭丸、1小包愷他命 │2947、0000000000號行動│
│      │予賴柏先。            │電話支(含SIM卡支) │
│      │                      │均沒收。              │
├───┼───────────┼───────────┤
│      │乙○○、甲○○共同於98│乙○○、甲○○共同犯販│
│四十一│年11月17日凌晨1 時54分│賣第三級毒品罪，各處有│
│      │許，在臺中市○○○○路│期徒刑貳年玖月，扣案新│
│      │之「金錢豹KTV 」店前，│台幣壹仟元、帳冊壹本、│
│      │以1000元價格，販賣數量│門號0000000000、098952│
│      │不詳愷他命予江靜子。  │2 947、0000000000號行 │
│      │                      │動電話支(含SIM卡支│
│      │                      │)均沒收。             │
├───┼───────────┼───────────┤
│      │乙○○、甲○○共同於98│乙○○、甲○○共同犯販│
│      │年11月17日凌晨2 時5 分│賣第三級毒品罪，各處有│
│四十二│許，在臺中市南屯區大墩│期徒刑貳年拾月，扣案新│
│      │一街241 之2 號4 樓江靜│台幣貳仟元、帳冊壹本、│
│      │子之住處樓下，以2000元│門號0000000000、098952│
│      │價格，販賣數量不詳愷他│2 947、0000000000號行 │
│      │命予江靜子。          │動電話支(含SIM卡支│
│      │                      │)均沒收。             │
├───┼───────────┼───────────┤
│      │乙○○、甲○○共同於98│乙○○、甲○○共同犯販│
│四十三│年11月17日20時34分許，│賣第三級毒品罪，各處有│
│      │在臺中縣大里市「故鄉K │期徒刑貳年捌月，扣案新│
│      │TV」店旁之全家便利超商│台幣捌伍佰元、帳冊壹本│
│      │店前，以500 元價格，販│、門號0000000000、0989│
│      │賣1 小包愷他命予賴柏先│522947、0000000000號行│
│      │。                    │動電話支(含SIM卡支│
│      │                      │)均沒收。             │
├───┼───────────┼───────────┤
│      │乙○○、甲○○共同於98│乙○○、甲○○共同犯販│
│四十四│年11月18日凌晨5 時25分│賣第三級毒品罪，各處有│
│      │許，在臺中市之「花都」│期徒刑貳年玖月，扣案新│
│      │，以1000元價格，販賣數│台幣壹仟元、帳冊壹本、│
│      │量不詳愷他命予林姿君。│門號0000000000、098952│
│      │                      │2 947、0000000000號行 │
│      │                      │動電話支(含SIM卡支│
│      │                      │)均沒收。             │
├───┼───────────┼───────────┤
│      │乙○○、甲○○共同於98│乙○○、甲○○共同犯販│
│      │年11月18日19時13分許，│賣第三級毒品罪，各處有│
│四十五│在臺中市○○路與五權路│期徒刑貳年捌月，扣案新│
│      │口之某機車行前，以500 │台幣伍佰元、帳冊壹本、│
│      │元價格，販賣1 小包愷他│門號0000000000、098952│
│      │命予賴柏先。          │2 947、0000000000號行 │
│      │                      │動電話支(含SIM卡支│
│      │                      │)均沒收。             │
├───┼───────────┼───────────┤
│      │乙○○、甲○○共同於98│乙○○、甲○○共同犯販│
│      │年11月20日凌晨41分許，│賣第三級毒品罪，各處有│
│四十六│在臺中市○○路之「國泰│期徒刑貳年玖月，扣案新│
│      │洋酒行」前，以1000元價│台幣壹仟元、帳冊壹本、│
│      │格，販賣數量不詳愷他命│門號0000000000、098952│
│      │予林姿君。            │2 947、0000000000號行 │
│      │                      │動電話支(含SIM卡支│
│      │                      │)均沒收。             │
├───┼───────────┼───────────┤
│      │乙○○、甲○○共同於98│乙○○、甲○○共同犯販│
│      │年11月22日16時9 分許，│賣第三級毒品罪，各處有│
│四十七│在臺中市南屯區○○○街│期徒刑貳年拾月，扣案新│
│      │241 之2 號4 樓江靜子之│台幣貳仟元、帳冊壹本、│
│      │住處樓下前，以2000元價│門號0000000000、098952│
│      │格，販賣數量不詳愷他命│2 947、0000000000號行 │
│      │予江靜子。            │動電話支(含SIM卡支│
│      │                      │)均沒收。             │
├───┼───────────┼───────────┤
│      │乙○○、甲○○共同於98│乙○○、甲○○共同犯販│
│      │年11月24日凌晨3 時59分│賣第三級毒品罪，各處有│
│四十八│許，在臺中市南屯區大墩│期徒刑貳年玖月，扣案新│
│      │一街241 之2 號4 樓江靜│台幣壹仟元、帳冊壹本、│
│      │子之住處樓下前，以1000│門號0000000000、098952│
│      │元價格，販賣數量不詳愷│2 947、0000000000號行 │
│      │他命予江靜子。        │動電話支(含SIM卡支│
│      │                      │)均沒收。             │
├───┼───────────┼───────────┤
│      │乙○○、甲○○共同於98│乙○○、甲○○共同犯販│
│四十九│年11月24日13時56分許，│賣第三級毒品罪，各處有│
│      │在臺中市○○路之「國泰│期徒刑貳年玖月，扣案新│
│      │洋酒行」前，以1000元價│台幣壹仟元、帳冊壹本、│
│      │格，販賣數量不詳愷他命│門號0000000000、098952│
│      │予林姿君。            │2947、0000000000號行動│
│      │                      │電話支(含SIM卡支) │
│      │                      │均沒收。              │
├───┼───────────┼───────────┤
│      │乙○○、甲○○共同於98│乙○○、甲○○共同犯販│
│      │年11月25日上午7 時20分│賣第三級毒品罪，各處有│
│五十  │許，在臺中市南屯區大墩│期徒刑貳年拾月，扣案新│
│      │一街241 之2 號4 樓江靜│台幣貳仟元、帳冊壹本、│
│      │子之住處樓下前，以2000│門號0000000000、098952│
│      │元價格，販賣數量不詳愷│2 947、0000000000號行 │
│      │他命予江靜子。        │動電話支(含SIM卡支│
│      │                      │)均沒收。             │
├───┼───────────┼───────────┤
│      │乙○○、甲○○共同於98│乙○○、甲○○共同犯販│
│      │年11月26日凌晨1 時46分│賣第三級毒品罪，各處有│
│五十一│許，在臺中市南屯區大墩│期徒刑貳年玖月，扣案新│
│      │一街241 之2 號4 樓江靜│台幣壹仟元、帳冊壹本、│
│      │子之住處樓下前，以1000│門號0000000000、098952│
│      │元價格，販賣數量不詳愷│2 947、0000000000號行 │
│      │他命予江靜子。        │動電話支(含SIM卡支│
│      │                      │)均沒收。             │
├───┼───────────┼───────────┤
│      │乙○○、甲○○共同於98│乙○○、甲○○共同犯販│
│      │年11月28日凌晨3 時46分│賣第三級毒品罪，各處有│
│五十二│許，在臺中市南屯區大墩│期徒刑貳年玖月，扣案新│
│      │一街241 之2 號4 樓江靜│台幣壹仟元、帳冊壹本、│
│      │子之住處樓下，以1000元│門號0000000000、098952│
│      │價格，販賣數量不詳愷他│2 947、0000000000號行 │
│      │命予江靜子。          │動電話支(含SIM卡支│
│      │                      │)均沒收。             │
├───┼───────────┼───────────┤
│      │乙○○、甲○○共同於98│乙○○、甲○○共同犯販│
│      │年11月29日上午6 時48分│賣第三級毒品罪，各處有│
│五十三│許，在臺中市南屯區大墩│期徒刑貳年拾月，扣案新│
│      │一街241 之2 號4 樓江靜│台幣貳仟元、帳冊壹本、│
│      │子之住處樓下前，以2000│門號0000000000、098952│
│      │元價格，販賣數量不詳愷│2 947、0000000000號行 │
│      │他命予江靜子。        │動電話支(含SIM卡支│
│      │                      │)均沒收。             │
├───┼───────────┼───────────┤
│      │乙○○、甲○○共同於98│乙○○、甲○○共同犯販│
│      │年12月5 日中午12時12分│賣第三級毒品罪，各處有│
│五十四│許，在臺中市南屯區大墩│期徒刑貳年玖月，扣案新│
│      │一街241 之2 號4 樓江靜│台幣壹仟元、帳冊壹本、│
│      │子之住處樓下前，以1000│門號0000000000、098952│
│      │元價格，販賣數量不詳愷│2 947、0000000000號行 │
│      │他命予江靜子。        │動電話支(含SIM卡支│
│      │                      │)均沒收。             │
├───┼───────────┼───────────┤
│      │乙○○、甲○○共同於98│乙○○、甲○○共同犯販│
│      │年12月8 日凌晨1 時42分│賣第三級毒品罪，各處有│
│五十五│許，在臺中縣大里市之「│期徒刑參年，扣案新台幣│
│      │故鄉KTV 」店旁之全家便│肆仟元、帳冊壹本、門號│
│      │利商店前，以4000元價格│0000000000、0000000000│
│      │，販賣數量不詳愷他命予│、0000000000號行動電話│
│      │江靜子。              │支(含SIM卡支)均沒 │
│      │                      │收。                  │
├───┼───────────┼───────────┤
│      │乙○○、甲○○共同於98│乙○○、甲○○共同犯販│
│      │年12月8 日16時53分許，│賣第三級毒品罪，各處有│
│五十六│在臺中市南屯區○○○街│期徒刑貳年玖月，扣案新│
│      │241 之2 號4 樓江靜子之│台幣壹仟元、帳冊壹本、│
│      │住處樓下，以1000元價格│門號0000000000、098952│
│      │，販賣數量不詳愷他命予│2 947、0000000000號行 │
│      │江靜子。              │動電話支(含SIM卡支│
│      │                      │)均沒收。             │
├───┼───────────┼───────────┤
│      │乙○○、甲○○共同於98│乙○○、甲○○共同犯販│
│      │年12月9 日凌晨4 時31分│賣第三級毒品罪，各處有│
│五十七│許，在臺中市○○路與惠│期徒刑貳年玖月，扣案新│
│      │中路之「儷京汽車旅館」│台幣貳仟元、帳冊壹本、│
│      │店內，以2000元價格，販│門號0000000000、098952│
│      │賣數量不詳愷他命予江靜│2 947、0000000000號行 │
│      │子。                  │動電話支(含SIM卡支│
│      │                      │)均沒收。             │
├───┼───────────┼───────────┤
│      │乙○○、甲○○共同於98│乙○○、甲○○共同犯販│
│      │年12月12日20時3 分許，│賣第三級毒品罪，各處有│
│五十八│在臺中市○○路之漢口國│期徒刑貳年拾月，扣案新│
│      │中旁早餐店前，以2000  │台幣貳仟元、帳冊壹本、│
│      │元價格，販賣愷他命1 包│門號0000000000、098952│
│      │予謝宏林。            │2 947、0000000000號行 │
│      │                      │動電話支(含SIM卡支│
│      │                      │)均沒收。             │
├───┼───────────┼───────────┤
│      │乙○○、甲○○共同於98│乙○○、甲○○共同犯販│
│      │年12月13日上午8 時6 分│賣第三級毒品罪，各處有│
│五十九│許，在臺中市南屯區大墩│期徒刑貳年玖月，扣案新│
│      │一街241 之2 號4 樓江靜│台幣壹仟元、帳冊壹本、│
│      │子之住處樓下，以1000元│門號0000000000、098952│
│      │價格，販賣數量不詳愷他│2 947、0000000000號行 │
│      │命予江靜子。          │動電話支(含SIM卡支│
│      │                      │）均沒收。            │
├───┼───────────┼───────────┤
│      │乙○○、甲○○共同於98│乙○○、甲○○共同犯販│
│      │年12月14日18時57分許，│賣第三級毒品罪，各處有│
│六十  │在臺中市南屯區○○○街│期徒刑貳年拾月，扣案新│
│      │241 之2 號4 樓江靜子之│台幣貳仟元、帳冊壹本、│
│      │住處樓下，以2000元價格│門號0000000000、098952│
│      │，販賣數量不詳愷他命予│2947、0000000000號行動│
│      │江靜子。              │電話支(含SIM卡支) │
│      │                      │均沒收；              │
├───┼───────────┼───────────┤
│      │乙○○、甲○○共同於98│乙○○、甲○○共同犯販│
│      │年12月14日19時40分許，│賣第三級毒品罪，各處有│
│六十一│在臺中市南屯區○○○街│期徒刑貳年玖月，扣案新│
│      │241 之2 號4 樓江靜子之│台幣壹仟元帳冊壹本、門│
│      │住處樓下，以1000元價格│號0000000000、00000000│
│      │，販賣數量不詳愷他命予│47、0000000000號行動電│
│      │江靜子。              │話支(含SIM卡支)均 │
│      │                      │沒收。                │
├───┼───────────┼───────────┤
│      │乙○○、甲○○共同於98│乙○○、甲○○共同犯販│
│六十二│年12月15日17時55分許，│賣第三級毒品罪，各處有│
│      │在臺中市南屯區○○○街│期徒刑貳年玖月，扣案新│
│      │241 之2 號4 樓江靜子之│台幣壹仟元、帳冊壹本、│
│      │住處樓下，以1000元價格│門號0000000000、098952│
│      │，販賣數量不詳愷他命予│2947、0000000000號行動│
│      │江靜子。              │電話支(含SIM卡支) │
│      │                      │均沒收。              │
├───┼───────────┼───────────┤
│      │乙○○、甲○○共同於98│乙○○、甲○○共同犯販│
│      │年12月16日凌晨2 時48分│賣第三級毒品罪，各處有│
│六十三│許，在臺中市○○○○路│期徒刑貳年拾壹月，扣案│
│      │之「金錢豹KTV 」店前，│新台幣參仟元、帳冊壹本│
│      │以3000元價格，販賣數量│、門號00000000 00、098│
│      │不詳愷他命予江靜子。  │0000000、0000000000號 │
│      │                      │行動電話支(含SIM卡│
│      │                      │支)均沒收             │
├───┼───────────┼───────────┤
│      │乙○○、甲○○共同於98│乙○○、甲○○共同犯販│
│      │年12月16日16時37分許，│賣第三級毒品罪，各處有│
│      │在臺中市南屯區○○○街│期徒刑貳年玖月，扣案新│
│六十四│241 之2 號4 樓江靜子之│台幣壹仟元、帳冊壹本、│
│      │住處樓下，以1000元價格│門號0000000000、098952│
│      │，販賣數量不詳愷他命予│2 947、0000000000號行 │
│      │江靜子。              │動電話支(含SIM卡支│
│      │                      │)均沒收。             │
├───┼───────────┼───────────┤
│      │乙○○、甲○○共同於98│乙○○、甲○○共同犯販│
│      │年12月17日上午10時33分│賣第三級毒品罪，各處有│
│六十五│許，在臺中市南屯區大墩│期徒刑貳年玖月，扣案新│
│      │一街241 之2 號4 樓江靜│台幣壹仟元、帳冊壹本、│
│      │子之住處樓下，以1000元│門號0000000000、098952│
│      │價格，販賣數量不詳愷他│2 947、0000000000號行 │
│      │命予江靜子。          │動電話支(含SIM卡支│
│      │                      │)均沒收。             │
├───┼───────────┼───────────┤
│      │乙○○、甲○○共同於98│乙○○、甲○○共同犯販│
│      │年12月17日21時49分許，│賣第三級毒品罪，各處有│
│六十六│在臺中市○○○○路之「│期徒刑貳年拾月，扣案新│
│      │金錢豹KTV 」店前，以  │台幣貳仟元、帳冊壹本、│
│      │2000元價格，販賣數量不│門號0000000000、098952│
│      │詳愷他命予江靜子。    │2 947、0000000000號行 │
│      │                      │動電話支(含SIM卡支│
│      │                      │)均沒收。             │
├───┼───────────┼───────────┤
│      │乙○○、甲○○共同於98│乙○○、甲○○共同犯販│
│      │年12月19日上午10時49分│賣第三級毒品罪，各處有│
│六十七│許，在臺中市南屯區大墩│期徒刑貳年玖月，扣案新│
│      │一街241 之2 號4 樓江靜│台幣壹仟元、帳冊壹本、│
│      │子之住處樓下，以1000元│門號0000000000、098952│
│      │價格，販賣數量不詳愷他│2 947、0000000000號行 │
│      │命予江靜子。          │動電話支(含SIM卡支│
│      │                      │)均沒收。             │
├───┼───────────┼───────────┤
│      │乙○○、甲○○共同於99│乙○○、甲○○共同犯販│
│      │年1 月21日21時28分許，│賣第三級毒品罪，各處有│
│六十八│在臺中市○○路之「國泰│期徒刑貳年玖月，扣案新│
│      │洋酒行」前，以1000元價│台幣壹仟元、帳冊壹本、│
│      │格，販賣數量不詳愷他命│門號0000000000、098952│
│      │予林姿君。            │2947、0000000000號行動│
│      │                      │電話支(含SIM卡支) │
│      │                      │均沒收。              │
├───┼───────────┼───────────┤
│      │乙○○、甲○○共同於99│乙○○、甲○○共同犯販│
│      │年1 月21日22時34分許，│賣第三級毒品罪，各處有│
│六十九│在臺中市民權派出所附近│期徒刑貳年拾月，扣案新│
│      │，以2000元價格，販賣數│台幣貳仟元、帳冊壹本、│
│      │量不詳愷他命予謝宏林。│門號0000000000、098952│
│      │                      │2 947、0000000000號行 │
│      │                      │動電話支(含SIM卡支│
│      │                      │)均沒收。             │
├───┼───────────┼───────────┤
│      │乙○○、甲○○共同於99│乙○○、甲○○共同犯販│
│      │年1 月23日18時29分許，│賣第三級毒品罪，各處有│
│ 七十 │在臺中市○○路與青海路│期徒刑貳年捌月，扣案新│
│      │口之燦坤量販店前，以  │台幣伍佰元、帳冊壹本、│
│      │500 元價格，販賣1 小包│門號0000000000、098952│
│      │愷他命予賴柏先。      │2 947、0000000000號行 │
│      │                      │動電話支(含SIM卡支│
│      │                      │)均沒收。             │
├───┼───────────┼───────────┤
│      │乙○○、甲○○共同於99│乙○○、甲○○共同犯販│
│      │年1 月23日19時56分許，│賣第三級毒品罪，各處有│
│      │在臺中市○區○○○路1 │期徒刑貳年玖月，扣案新│
│七十一│段42號6 樓之1 謝宏林住│台幣壹仟元、帳冊壹本、│
│      │處樓下，以1000元價格，│門號0000000000、098952│
│      │販賣數量不詳愷他命予謝│2 947、0000000000號行 │
│      │宏林。                │動電話支(含SIM卡支│
│      │                      │)均沒收。             │
├───┼───────────┼───────────┤
│      │乙○○、甲○○共同於99│乙○○、甲○○共同犯販│
│      │年1 月24日15時14分許，│賣第三級毒品罪，各處有│
│七十二│在臺中市○○路與公益路│期徒刑貳年玖月，扣案新│
│      │某餐廳前，以1000元價格│台幣壹仟元、帳冊壹本、│
│      │，販賣2 小包愷他命予謝│門號0000000000、098952│
│      │宏林。                │2947、0000000000號行動│
│      │                      │電話支(含SIM卡支) │
│      │                      │均沒收。              │
├───┼───────────┼───────────┤
│      │乙○○、甲○○共同於99│乙○○、甲○○共同犯販│
│      │年1 月25日0 時29分許，│賣第三級毒品罪，各處有│
│七十三│在臺中市○○路之「錢櫃│期徒刑貳年玖月，扣案新│
│      │KTV 」店前，以1000元價│台幣壹仟元、帳冊壹本、│
│      │格，販賣數量不詳愷他命│門號0000000000、098952│
│      │予謝宏林。            │2947、0000000000號行動│
│      │                      │電話支(含SIM卡支) │
│      │                      │均沒收。              │
├───┼───────────┼───────────┤
│      │乙○○、甲○○共同於99│乙○○、甲○○共同犯販│
│      │年1 月25日17時8 分許，│賣第三級毒品罪，各處有│
│七十四│在臺中市市○路○○○路│期徒刑貳年捌月，扣案新│
│      │之奧迪汽車展示中心前，│台幣伍佰元、帳冊壹本、│
│      │以500 元價格，販賣1 小│門號0000000000、098952│
│      │包愷他命予賴柏先。    │2 947、0000000000號行 │
│      │                      │動電話支(含SIM卡支│
│      │                      │)均沒收。             │
├───┼───────────┼───────────┤
│      │乙○○、甲○○共同於99│乙○○、甲○○共同犯販│
│      │年1 月26日上午9 時48分│賣第三級毒品罪，各處有│
│七十五│許，在臺中市西區梅川  │期徒刑貳年玖月，扣案新│
│      │東路1 段42號6 樓之1謝 │台幣壹仟元、帳冊壹本、│
│      │宏林住處樓下，以1000元│門號0000000000、098952│
│      │價格，販賣數量不詳愷他│2 947、0000000000號行 │
│      │命予謝宏林。          │動電話支(含SIM卡支│
│      │                      │)均沒收。             │
├───┼───────────┼───────────┤
│      │乙○○、甲○○共同於99│乙○○、甲○○共同犯販│
│      │年1 月26日16時31分許，│賣第三級毒品罪，各處有│
│七十六│在臺中市○○○路與福仁│期徒刑貳年玖月，扣案新│
│      │街口「7-11」超商店前楊│台幣壹仟元、帳冊壹本、│
│      │士賢之車上，以1000元價│門號0000000000、098952│
│      │格，販賣1 包愷他命予林│2 947、0000000000號行 │
│      │青霞。                │動電話支(含SIM卡支│
│      │                      │)均沒收。             │
├───┼───────────┼───────────┤
│      │乙○○、甲○○共同於99│乙○○、甲○○共同犯販│
│      │年1 月26日23時3 分許，│賣第三級毒品罪，各處有│
│七十七│在臺中市○區○○○路1 │期徒刑貳年拾月，扣案新│
│      │段42號6 樓之1 謝宏林住│台幣貳仟元、帳冊壹本、│
│      │處樓下，以2000元價格，│門號0000000000、098952│
│      │販賣數量不詳愷他命予謝│2 947、0000000000號行 │
│      │宏林。                │動電話支(含SIM卡支│
│      │                      │)。                   │
├───┼───────────┼───────────┤
│      │乙○○、甲○○共同於99│乙○○、甲○○共同犯販│
│      │年1 月28日凌晨3 時23分│賣第三級毒品罪，各處有│
│七十八│許，在臺中市○○路與民│期徒刑貳年拾月，扣案新│
│      │權路口，以2000元價格，│台幣壹仟元、帳冊壹本、│
│      │販賣數量不詳愷他命予謝│門號0000 000000、09895│
│      │宏林。                │22 947、0000000000號行│
│      │                      │動電話支(含SIM卡支│
│      │                      │)均沒收。             │
├───┼───────────┼───────────┤
│      │乙○○、甲○○共同於99│乙○○、甲○○共同犯販│
│      │年2 月3 日中午12時許，│賣第三級毒品罪，各處有│
│七十九│在臺中市○○路之「國泰│期徒刑貳年玖月，扣案新│
│      │洋酒行」前，以1000 元 │台幣壹仟元、帳冊壹本、│
│      │價格，販賣2 包愷他命予│門號0000000000、098952│
│      │林姿君。              │2947、0000000000號行動│
│      │                      │電話支(含SIM卡支) │
│      │                      │均沒收。              │
├───┼───────────┼───────────┤
│      │乙○○、甲○○共同於99│乙○○、甲○○共同犯販│
│      │年2 月3 日20時30分許，│賣第二級毒品罪，各處有│
│ 八十 │在臺中市○區○○路之大│期徒刑參年玖月，扣案搖│
│      │潤發賣場，以1000元價格│頭丸柒拾顆（毛重拾點參│
│      │，販賣搖頭丸2 顆予鄒仁│柒公克）均沒收銷燬。扣│
│      │淵。                  │案犯罪所得壹仟元、帳冊│
│      │                      │壹本、門號0922點柒、│
│      │                      │000000 0000、000 0000 │
│      │                      │408號行動電話支(含  │
│      │                      │SIM卡支)均沒收。    │
├───┼───────────┼───────────┤
│      │乙○○、甲○○共同於99│乙○○、甲○○共同犯販│
│      │年2 月3 日21時10分許，│賣第三級毒品罪，各處有│
│八十一│在臺中市○區○○街與尊│期徒刑貳年拾月，扣案新│
│      │賢街口乙○○之車上，以│台幣貳仟元、帳冊壹本、│
│      │2000元價格，販賣1 包愷│門號0000000000、098952│
│      │他命予黃利群。        │2 947、0000000000號行 │
│      │                      │動電話支(含SIM卡支│
│      │                      │)均沒收、愷他命壹包(  │
│      │                      │毛重貳點零柒公克)連帶 │
│      │                      │沒收銷燬。            │
└───┴───────────┴───────────┘
附錄論罪科刑法條
毒品危害防制條例第4條第2項、第3項
製造、運輸、販賣第二級毒品者，處無期徒刑或 7 年以上有期
徒刑，得併科新臺幣 1 千萬元以下罰金。
製造、運輸、販賣第三級毒品者，處 5 年以上有期徒刑，得併
科新臺幣 7 百萬元以下罰金。

司法院資訊處製作；財團法人民間司法改革基金會備份。
